臺灣彰化地方法院民事裁定
111年度聲字第79號
聲  請  人  和成保險經紀人股份有限公司

法定代理人  楊德盛  
相  對  人  陳鴻廷  
上列當事人間因確認本票債權不存在事件(本院111年度訴字第78
1號），聲請停止執行，本院裁定如下： 
    主  文
聲請人於供擔保新臺幣壹佰零捌萬參仟元後，本院111年度司執
字第48451號清償票款之強制執行事件之強制執行程序，於本院1
11年度訴字第781號確認本票債權不存在等事件判決確定前，應
暫予停止。
    理  由
一、按有回復原狀之聲請，或提起再審或異議之訴，或對於和解
    為繼續審判之請求，或提起宣告調解無效之訴、撤銷調解之
    訴，或對於許可強制執行之裁定提起抗告時，法院因必要情
    形或依聲請定相當並確實之擔保，得為停止強制執行之裁定
    ，強制執行法第18條第2項定有明文。又發票人主張本票係
    偽造、變造者，於執票人依票據法第123條規定就本票聲請
    法院為強制執行之裁定送達後20日內，得對執票人向為裁定
    之法院提起確認之訴。發票人主張本票債權不存在而提起確
    認之訴不合於第1項之規定者，法院依發票人聲請，得許其
    提供相當並確實之擔保，停止強制執行。非訟事件法第195
    條第1項、第3項分明定有明文。另前述擔保金額之多寡，屬
    法院職權裁量範圍；但此項擔保係備供強制執行債權人因停
    止執行所受損害之賠償，故法院定擔保金額時，應斟酌該債
    權人因停止執行可能遭受之損害，以為衡量之標準，非以標
    的物之價值或其債權額為依據。債權人因停止執行可能遭受
    之損害，在執行名義命為金錢給付之情形，係指債權人因停
    止執行延後受償，未能即時利用該款項所可能遭受之損害而
    言（最高法院109年度台抗字第706號、108年度台抗字第940
    號裁定要旨參照）。
二、聲請意旨略以：相對人執本院111年度司票字第566號裁定（
    下稱系爭本票裁定），聲請對伊之財產為強制執行，經本院
    以111年度司執字第48451號清償票款事件（下稱系爭執行事
    件）執行在案。惟伊已向本院提起確認本票債權不存在之訴
    ，經本院以111年度訴字第781號審理中（下稱本案訴訟），
    並追加債務人異議之訴，為避免系爭強制執行事件查封之存
    款或其他債權移轉後難以回復原狀，爰依非訟事件法第195
    條第3項、強制執行法第18條第2項規定，陳明願供擔保，請
    准於本案訴訟判決確定前停止系爭執行事件之執行程序等語
    。　　
三、經查：
　㈠相對人持系爭本票裁定暨確定證明書為執行名義，聲請於新
    臺幣（下同）500萬元及自民國109年9月29日起至清償日止
    按年息6％計算之利息範圍內，對聲請人之財產為強制執行，
    業經本院民事執行處以系爭執行事件執行在案，並核發扣押
    命令，執行程序尚未終結等情，業經本院調取系爭執行事件
    卷宗核閱無誤。次查，聲請人於111年6月16日向本院提起本
    案訴訟，現由本院以111年度訴字第781號審理中乙節，亦經
    查核屬實。從而，聲請人聲請於本案訴訟判決確定以前，供
    擔保請准裁定停止系爭執行事件之執行程序，洵屬有據。
  ㈡又系爭執行事件之執行債權為金錢債權，相對人因停止執行 
    可能遭受之損害，乃停止執行期間利用該執行債權得取得之
    利息。而相對人於系爭執行事件聲請強制執行之債權本金為
    500萬元，屬得上訴第三審案件，參考各級法院辦案期限實
    施要點規定，第一、二、三審通常程序審判案件之辦案期限
    分別為1年4個月、2年、1年，則該案審理期間約需4年4個月
    ，即52個月，其債權額按法定利率週年利率5％計算，相對人
    因停止執行而未能即時受償之利息損失約為1,083,333元（
    計算式：500萬元×5％÷12月×52月＝0000000元，小數點後四捨
    五入），是本院認聲請人供擔保金額應以其概數量1,083,00
    0元為適當，聲請人為相對人提供前開擔保金額後，方得停
    止執行。
四、據上論結，本件聲請為有理由，爰裁定如主文。
中　　華　　民　　國　　111 　年　　10　　月　　14　　日
                  民事第二庭    法　官　王姿婷
以上正本係照原本作成。
如對本裁定抗告，須於裁定送達後10日內向本院提出抗告狀。
中　　華　　民　　國　　111 　年　　10　　月　　14　　日
                                書記官　謝志鑫